

Michał Korotkiewicz

Full-Stack PHP/JS Developer

Jestem 33 letnim programistą z wykształcenia. Od ponad dwunastu lat pomagam małym i dużym firmom w tworzeniu aplikacji internetowych i mobilnych. Posiadam również doświadczenie jako Team Leader oraz Project Manager. Od pewnego czasu próbuję swoich sił jako prezes małego software house-u - BW dev.

Informacje osobiste

Edukacja

Data urodzenia	21 sierpnia 1987 Kraków	Obecnie	Kursy i szkolenia PHPers, Udemy, Książki
Adres zamieszkania	ul. Lipska Kraków	2006 - 2011	Uniwersytet Jagielloński Magister Informatyki stosowanej
Dane kontaktowe	https://michal.korotkiewicz.pl +48 602 193 108 korotm@gmail.com	2003 - 2006	XI Liceum Ogólnokształcące w Krakowie Profil matematyczno - informatyczny
Forma współpracy	B2B (JDG lub Sp. z o.o.) lub UoP Zdalnie lub tryb mieszany		

Doświadczenie

Umiejętności

Cze. 2019 - Obecnie	BW dev sp. z o.o.	+12 lat	PHP
	Prezes		OOP, Wzorce projektowe, Laravel, Zend Framework, MySQL, ORM, Composer, REST,
Paź 2017 - Kwi. 2021	Polskie Szkoły Internetowe Libratus		OAuth2, GIT, PSR, SOLID, DRY
	IT Project Manager / Senior PHP developer	+5 lat	Web Developer
Paź. 2014 - Wrz. 2017	Polskie Szkoły Internetowe Libratus		JavaScript, jQuery, HTML 5, CSS 3, SASS, BEM, npm, Wordpress, AJAX, XML, JSON
	Team Leader IT / Senior PHP developer	+5 lat	Team Leader/Project Manager
Paź. 2010 - Wrz. 2014	Polskie Szkoły Internetowe Libratus		Agile, Scrum, Jira
	PHP developer	+5 lat	Administrator serwerów
Luty 2010 - Kwi. 2010	Someday Interaktive		Linux, Cron,
	Junior PHP developer	+5 miesięcy	DevOps
Sty. 2009 - Wrz. 2010	-		CI/CD, Deployer, Docker, Cloud
	Freelancer - PHP/JS	W trakcie nauki	Inne
Sie. – Lis. 2008	Plus Solutions		React Native, node.js, TypeScript, AWS, GraphQL
	Praktykant - PHP		

Wyrażam zgodę na przetwarzanie moich danych osobowych dla potrzeb niezbędnych do realizacji procesu tej oraz przyszłych rekrutacji (zgodnie z ustawą z dnia 10 maja 2018 roku o ochronie danych osobowych (Dz. Ustaw z 2018, poz. 1000) oraz zgodnie z Rozporządzeniem Parlamentu Europejskiego i Rady (UE) 2016/679 z dnia 27 kwietnia 2016 r. w sprawie ochrony osób fizycznych w związku z przetwarzaniem danych osobowych i w sprawie swobodnego przepływu takich danych oraz uchylenia dyrektywy 95/46/WE (RODO)).